【裁判字號】    89,交抗,67
【裁判日期】    890406
【裁判案由】    違反道路交通管理處罰條例
【裁判全文】
臺灣高等法院交通法庭裁定                          八十九年度交抗字第六七號
    抗告人即
    受處分人    甲○○
右列抗告人因違反道路交通管理處罰條例案件，不服臺灣臺北地方法院中華民國八十
九年三月十日裁定（八十八年度交聲字第五五一號）提起抗告，本院裁定如左：
    主      文
抗告駁回。
    理      由
一、按道路交通管理處罰條例所稱之汽車，依該條例第三條第八款規定包括機器腳踏
    車，再汽車駕駛人在設有禁止停車標誌、標線之處所停車者，處新台幣（以下同
    ）六百元以上一千二百元以下罰鍰，道路交通管理處罰條例第五十六條第一項第
    四款定有明文。
二、本件抗告人甲○○於民國八十八年七月二十三日下午二時四十分許，將其所騎乘
    之車號ＡＶＩ－四一七號重型機車，停放在設有「騎樓人行道禁停機車」標誌之
    台北市中山區○○○路○段一六二號前騎樓人行道處，而為台北市政府警察局交
    通警察大隊（以下稱台北市交大）直屬第二分隊員警張英智當場以拍照之方式採
    證，並以抗告人有違反前揭道路交通管理處罰條例第五十六條第一項第四款規定
    之行為掣單舉發，嗣將舉發通知單送達於抗告人後，抗告人於應到案日期前向原
    處分機關為申訴，經原處分機關請舉發單位即台北市交大調查結果，仍認抗告人
    有前開違規行為，原處分機關乃依前揭道路交通管理處罰條例第五十六條第一項
    第四款規定，於八十八年九月二十九日從輕裁處異議人罰鍰六百元。
三、抗告人聲明異議意旨對於其有於前述時間將前揭車號機車停放於前述地點之事實
    並未否認，核與舉發員警張英智於原審法院八十八年十月二十九日調查時所供述
    舉發之情節相符（當日訊問筆錄參照），惟否認有任何違反前揭道路交通管理處
    罰條例第五十六條第一項第四款規定之行為，辯稱：那個地方所設立之「騎樓人
    行道禁停機車」標誌是我在七月二十三日被舉發以後才設的云云，惟查：
  １、台北市中山區○○○路介於民族東路至民生東路間之路段為台北市政府交通局
      所公告造街計劃範圍，禁止機車停放於人行道騎樓之行人徒步區○○○○路段
      之「騎樓人行道禁停機車」標誌，亦早於八十八年六月三十日在明顯之處設置
      ，此有台北市交大八十八年九月六日北市警交大三字第八八六四一二三一００
      號函及該處路段於八十八年六月三十日即在明顯之處設有「騎樓人行道禁停機
      車」標誌之相片四幀附原審法院卷可稽。
  ２、抗告人辯稱該處路段之「騎樓人行道禁停機車」標誌為其被警舉發後才設置，
      尚難認與事實相符。
  ３、前揭辯解尚難認其為可採，本件事證明確，抗告人之違規行為堪以認定。
四、是以原裁定乃認為，原處分機關依前揭道路交通管理處罰條例第五十六條第一項
    第四款規定逕行裁處抗告人罰鍰六百元，並無違誤之處，而將抗告人之異議駁回
    。
五、抗告意旨無非謂：「原來設置『騎樓人行道禁停機車』牌示之位置，實際上並不
    明顯，所以警方才會在八十八年七月二十三日再次設置一個『騎樓人行道禁停機
    車』之牌示，故警員對其開罰單，實有故意陷害之嫌」云云，為此提出照片一張
    為證。
六、然而從抗告人所提之照片觀察，無法看出其主張之真實性，而且其也承認原有牌
    示，自不容空言主張所謂牌示地點之「明顯」或「不明顯」。故原審法院依道路
    交通案件處理辦法第十九條之規定，駁回抗告人之異議，尚無違誤。抗告人抗告
    意旨，指摘原裁定不當，為無理由，應予駁回。
七、據上論結，應依道路交通案件處理辦法第二十六條、刑事訴訟法第四百十二條，
    裁定如主文。
中     華     民     國    八十九   年       四       月       六       日
                             臺灣高等法院交通法庭
                                 審判長法  官  陳  貽  男
                                       法  官  李  世  貴
                                       法  官  帥  嘉  寶
右正本證明與原本無異。
不得抗告。
                                       書記官  劉  貞  達
中     華     民     國    八十九   年       四       月       七       日


司法院資訊處製作；財團法人民間司法改革基金會備份。
